【裁判字號】    95,易,184
【裁判日期】    950322
【裁判案由】    竊盜
【裁判全文】
臺灣桃園地方法院刑事判決               95年度易字第184號
公  訴  人  臺灣桃園地方法院檢察署檢察官
被      告  乙○○
                    （另案於臺灣桃園監獄執行中）
指定辯護人  本院公設辯護人杜逸新
上列被告因竊盜案件，經檢察官提起公訴（95年度偵字第2244號
）及移送併案審理（95年度偵字第1567號、第5428號），嗣聲請
改依協商程序而為判決，合議庭評議後由受命法官獨任進行協商
程序，判決如下：
    主  文
乙○○連續竊盜，累犯，處有期徒刑捌月，扣案鑰匙壹把沒收。
    事實及理由
一、犯罪事實：乙○○前因違反毒品危害防制條例，經法院判處
    有期徒刑7 月確定，於民國94年3 月29日執行完畢，詎其仍
    不知悔改，復基於意圖為自己不法所有之概括犯意，於如附
    表所示之時、地，以附表所示之手法，連續竊取如附表所示
    之財物。
二、證據：
  (一)被告乙○○之自白。
  (二)被害人甲○、丙○○、丁○○之證述。
  (三)贓物認領保管單2紙。
  (四)扣案鑰匙1把。
三、本件經檢察官與被告乙○○於審判外達成協商之合意且被告
    已認罪，其合意內容為：被告願受科刑範圍為有期徒刑八月
    。經查，上開協商合意並無刑事訴訟法第455 條之4 第1 項
    各款所列情形，檢察官聲請改依協商程序而為判決，本院爰
    不經言詞辯論，於協商合意範圍內為協商判決。又檢察官雖
    僅就被告於95年1 月13日上午10時許之竊盜犯行提起公訴，
    然被告其餘竊盜犯行，與已起訴部分且經本院論罪部分有連
    續犯之裁判上一罪關係，為起訴效力所及，本院應併予審理
    。
四、扣案鑰匙1 把為被告所有供其犯本件竊盜罪所用之物，為被
    告所自承，應依刑法第38條第1 項第2 款規定宣告沒收。
五、移送併辦（95年度偵字第3257號）意旨另以：被告乙○○於
    94 年9月21日上午10時許，與林文星共同基於意圖為自己不
    法所有之犯意聯絡，共同竊取黃秋月所有置於桃園縣平鎮市
    ○○路○ 段265 號「秋月檳榔攤」內之棉紗手套約200 雙，
    因認被告此部分亦涉犯竊盜罪嫌等語。然查：
  (一)按刑事訴訟法第302 條第1 款規定，案件曾經判決確定者，
    應為免訴之判決，係以同一案件，已經法院為實體上之確定
    判決，該被告應否受刑事制裁，既因前次判決而確定，不能
    更為其他有罪或無罪之實體上裁判，此項原則，關於實質上
    一罪或裁判上一罪，其一部事實已經判決確定者，對於構成
    一罪之其他部分，固亦均應適用，但此種事實係因審判不可
    分之關係在審理事實之法院，就全部犯罪事實，依刑事訴訟
    法第267 條規定，本應予以審判，故其確定判決之既判力自
    應及於全部之犯罪事實，惟若在最後審理事實法院宣示判決
    後始行發生之事實，既非該法院所得審判，即為該案判決之
    效力所不能及，此有最高法院32年上字第2578號判例可資參
    照，是既判力對於時間效力之範圍應以最後審理事實法院之
    宣示判決日（簡易判決應以判決送達任何一關係人之日）為
    判斷之標準，而前開判例稱「最後審理事實法院」而非「最
    後事實審」，顯然不限於二審判決，因而在未經上訴於二審
    法院之判決，亦屬相同。
  (二)被告曾於94年9 月12日上午9 時50分許，在桃園縣中壢市○
    ○路1192號「榮大行」商店前，竊取李榮福所有之白米1 包
    ，得手後正欲離去之際，為李榮福發覺而報警查獲之竊盜犯
    行，業經本院於94年10月31日，以94年度壢簡字第1938號判
    處被告有期徒刑4 月，並於94年12月5 日確定，有前揭判決
    書及臺灣高等法院被告前案紀錄表各1 份在卷可稽。因之，
    聲請人上開移送併辦之竊盜犯行，其犯罪時間既為94年9 月
    21日上午10時許，顯係在上開確定判決對外發生效力之前，
    且犯罪手法又係以徒手為之，是被告此部份竊盜犯行與上開
    確定判決之竊盜犯行，時間緊接、手法相同、所犯係構成要
    件相同之罪，被告顯係基於概括犯意為之，為連續犯，是被
    告此部份竊盜犯行與上開確定判決之竊盜犯行具裁判上一罪
    關係，為同一案件，應為上開確定判決效力所及，且此部分
    又未經檢察官提起公訴，本院實無從併予審究，應退回檢察
    官另為適法之處置，附此敘明。
六、應適用之法條：刑事訴訟法第455 條之4 第2 項、第455 條
    之11第2 項，刑法第56條、第320 條第1 項、第47條、第38
    條第1 項第2 款。
七、本判決除有刑事訴訟法第455 條之4 第1 項第1 款、第2 款
    、第4 款、第6 款、第7 款所定情形之一，或違反同條第2
    項規定者外，不得上訴。
八、如得上訴且不服本件判決，應於送達後10日內，向本院提出
    上訴書狀，上訴於第二審法院。
中    華    民    國    95    年    3     月    22    日
                  刑事第十一庭    法  官  魏于傑
上正本證明與原本無異。
                                  書記官  林怡君
中    華    民    國    95    年    4     月    3     日
附表：
┌──┬──────┬──────┬──────────────────┐
│編號│時間（民國）│地        點│犯罪手法與竊得之財物                │
├──┼──────┼──────┼──────────────────┤
│1   │94年12月15日│桃園縣中壢市│乙○○徒手竊取甲○所有之沙拉油2 桶。│
│    │下午2 時許  │忠孝路70號，│                                    │
│    │            │甲○所經營之│                                    │
│    │            │「米倉雜糧舖│                                    │
│    │            │」內        │                                    │
├──┼──────┼──────┼──────────────────┤
│2   │94年12月15日│桃園縣中壢市│乙○○徒手竊取甲○所有之沙拉油2 桶。│
│    │下午5 時許  │忠孝路70號，│                                    │
│    │            │甲○所經營之│                                    │
│    │            │「米倉雜糧舖│                                    │
│    │            │」內        │                                    │
├──┼──────┼──────┼──────────────────┤
│3   │94年12月17日│同上        │乙○○徒手竊取甲○所有之耐炸油2 桶。│
│    │下午5 時20分│            │                                    │
│    │許          │            │                                    │
├──┼──────┼──────┼──────────────────┤
│4   │95年1 月13日│桃園縣中壢市│乙○○利用丙○○所持有而停放該處之車│
│    │上午10時許  │中山路與建國│號ZZS-589 號機車之車鑰匙未拔下之機會│
│    │            │路口附近    │，徒手竊取該部機車，得手後供己代步之│
│    │            │            │用。                                │
├──┼──────┼──────┼──────────────────┤
│5   │95年2 月15日│桃園縣中壢市│乙○○以其所有之鑰匙1 把，竊取丁○○│
│    │中午12時許  │延平路92號前│所有而停於該處之車號BXC-217 號機車，│
│    │            │            │得手後供己代步之用。                │
└──┴──────┴──────┴──────────────────┘
本案論罪科刑主要法條：
中華民國刑法第320條
(普通竊盜罪、竊佔罪)
意圖為自己或第三人不法之所有，而竊取他人之動產者，為竊盜
罪，處五年以下有期徒刑、拘役或五百元以下罰金。
意圖為自己或第三人不法之利益，而竊佔他人之不動產者，依前
項之規定處斷。
前二項之未遂犯罰之。


司法院資訊處製作；財團法人民間司法改革基金會備份。
